447Edepot - Archives communales déposées de Rioz
Archives Départementales de la Haute-Saône
Série Edepot
ARCHIVES COMMUNALES DEPOSEES. ARCHIVES DES INTERCOMMUNALITES.
447Edepot - Archives communales déposées de Rioz
1611-1967
447Edepot1-154
Archives Départementales de la Haute-Saône 14B rue Miroudot St Ferjeux 70000 VESOUL
COMMUNE DE RIOZ
Modalités d'entrée
Dépôt du 25/07/2013
Dernier ajout le 26/07/2013
Archives publiques
- ARCHIVES ANCIENNES
  - FINANCES, IMPOTS, COMPTABILITE
    - Impôts et comptabilité. ANTHON: rôles des contribuables (1783; 1787); répartement de la somme de 15 livres 3 sols 3 deniers fait sur les habitants d’Anthon (1769); mémoire sommaire des frais et dépenses de Claude Galland, échevin d’Anthon (1774); compte d’Echevin (1781). DOURNON: comptes des échevins (1770-1790); requête pour dégrèvement d’impôts (s.d.). 31 pièces papier, 2 cahiers papiers., 1769-1790; 447 Edepot 1; CC1
      Communicabilité
      Communicable
  - BIENS COMMUNAUX, EAUX ET FORET, TRAVAUX PUBLICS, VOIRIE
    - Biens communaux: trois plans de portions de bois dont la propriété est contestée entre les habitants de Rioz et Adrien Damalix, demeurant à la Grange de la Bourotte. Ces terrains sont situés le long de la forêt Essart Jacquet au long de la Combe au diable. 3 plans., 1775; 447 Edepot 2; DD1
    - ANTHON: accensement fait au profit des habitants de la communauté d’Anthon, sur François Lacombe de Chazelot et sa femme résidant audit Anthon (16 décembre 1730); paiement de l’arpenteur (1777). RIOZ: procédure entre Claude Jeuniot demeurant à Rioz et les habitants de Rioz au sujet de deux places (1711); procès entre la commune de Rioz et Antoine-François de Rosière, marquis de Sorans, au sujet de la propriété du bois « Du Main » (1737-an VI); procès entre la commune de Rioz et Nicolas Chambelland, entrepreneur de bâtiments (1781); mesurage et toisé des maisons de Rioz (1787). 17 pièces papier, 2 cahiers papier., 1711-1798; 447 Edepot 3; DD2
    - Procès sur la propriété du chemin du moulin d’Anthon à Bellevaux, avec une copie du bail de la seigneurie de Chambornay-lès-Bellevaux par l’archidiacre de Faverney (1757; 1790). 13 pièces papier., 447 Edepot 4; DD4
    - Affaires militaires: levée des soldats provinciaux, affiches. 2 pièces papier., 1787-1788; 447 Edepot 5; EE1
    - Justice, procédure. ANTHON: exploits d’huissiers pour saisie (1771); frais de voyage (1790). DOURNON: exploits d’huissier pour saisies (1770-1790); procédure pour le paiement d’une amende et jugement rendu en la maîtrise des eaux et forêts (1770). 20 pièces papier., 447 Edepot 6; FF1
    - Registre paroissial de « Riolz » (Rioz), de « Hanton » (Anthon), des « Granges » (Les Vieilles Granges), de la Malachère (1614-1616), du « Vergellot » (Le Verjoulat, commune de Neuvelle-lès-Cromary) (1614-1616), de Chambornay, alors uni à Rioz (1653); de Sorans (1671-1679), de Trésilley (1680-1683) et parfois de They: baptêmes (1611-1612; 1612-octobre 1613; mars-décembre 1614; 1615-octobre 1616; octobre-décembre 1613; mars-juillet 1621; février 1618- mars 1619; baptêmes, le 8 mars 1618 de Claude, fille de Bartholomé Symonin, « faber ferrarius »; un baptême, février 1619; juin-décembre 1619; mai 1619-mars 1621; août 1621-1634; quatre baptêmes de 1649 à 1651; baptêmes par le prêtre de Rioz et de Chambornay, 1653; 1646 à 1655, en désordre; 1656-1661; deux baptêmes de 1660; 1661-1671; un baptême de 1671 sur un feuillet rajouté; 1671-1677; novembre 1674-1675; 1678-mars 1691); mariages (un acte de 1662, un de 1671, un de 1684; 1685-1690); sépultures (un acte de 1661, un de 1691, un de 1692; novembre 1688-1691; un acte de 1659, septembre-octobre 1669; 1676-1680); mariages (1678-1683); sépulture (mars-décembre 1687; septembre 1680-février 1687) Registre relié carton, dos cuir., 1611-1692; 447 Edepot 7; GG1
    - Registre paroissial de Rioz, Traitiéfontaine, Les Granges, Anthon: mariages (mai 1692-avril 1739); feuillet contenant quelques noms des confrères du Rosaire de Montarlot; confirmations (un acte de 1701); confirmations pour Rioz, Anthon, Traitiéfontaine et Les Granges (1702, 1704, 1706, 1707 et 1708, 1719, 1721, 1727, 1708-1715, 1718, 1700-1701). Lacune pour les baptêmes et pour les sépultures de 1692 à 1732 1 cahier relié carton, dos cuir., 1692-1739; 447 Edepot 8; GG2
    - Registre paroissial de Rioz: une note annonçant l’inventaire des fondations faites en l’église de Rioz, tant anciennes que modernes; baptêmes (1733-1736); baptêmes (février-avril 1738); une note du XIX e siècle relative à la recherche, par la mairie de Chambornay du mariage de Robert Bonnet, qui aurait eu lieu à Rioz entre 1730 et 1740, ainsi qu’à un mariage Bonnet-Tricot, qui aurait eu lieu à Fondremand (il s’agit probablement des héritiers de Claude-François Bonnet, né parait-il au Fontenis, le 28 août 1715, qui, après avoir vécu à Madagascar où il fut roi de deux tribus, mourut à Calcuta en laissant une immense fortune, objet d’un procès jusqu’à la fin du XIXe siècle); baptêmes (1738-mars 1739); calendriers des messes, processions et autres cérémonies religieuses à observer en raison des fondation; listes des confrères du Rosaire (1742, 1743, 1746, 1749, 1751, 1753-1765, 1767-1779, 1781-1783); deux notes volantes relatives aux messes à célébrer; une note relative au partage du cimetière entre les communautés de Rioz, Traitiéfontaine, Vieilles-Granges et Anthon. 1 registre relié carton, dos cuir., 1733-1783; 447 Edepot 9; GG3
    - Registre paroissial de Rioz, Anthon, Traitiéfontaine, Les Granges: sépultures (1733-1736); sépulture le 11 juillet 1736 de Jean-Baptiste Henrion, seigneur de Magnoncourt, âgé de 45 ans « praeter in urbe velsulana »; sépulture (1736-avril 1738; 1734-août 1735, 1738-mars 1739). 1 cahier relié carton, dos cuir., 1733-1739; 447 Edepot 10; GG4
    - Registre paroissial de Rioz, Anthon, Traitiéfontaine, Les Vieilles Granges: baptêmes, mariages, sépulture. 1 registre relié carton, dos cuir., 1737; 447 Edepot 11; GG5
    - Registre paroissial de Rioz, Anthon, Traitiéfontaine, Les Vieilles Granges et la Bourotte (à partir de 1760 environ): baptêmes, mariages, sépultures. 1 registre relié carton, dos cuir., 1739-1770; 447 Edepot 12; GG6
    - Registre paroissial de Rioz, Anthon, Traitiéfontaine, Vieilles Granges, La Bourotte, parfois la Malachère (de 1778 à 1791): baptêmes, mariages, sépultures (1771-1779); le 2 novembre 1779, bénédiction d’une cloche de l’église de Rioz, fondue par Bourguignon, de Besançon, pesant 1 290 livres et dont le parrain est François-Henri de Rosières, marquis de Sorans, brigadier des armées du roi, seigneur de Fondremand, Rosières Provenchères, Cromary er autres lieux, et la marraine Marie-Louise-Elisabeth de Maille-Carman (Kerman), marquise de Sorans, dame de compagnie de Madame Elisabeth de France, sœur de Louis XVI; baptêmes, mariages, sépultures (1779-1792); table alphabétique des actes contenus dans ce registre et dans celui de 1739 à 1770. 1 registre relié carton, dos cuir (les deux premiers feuillets manquent)., 1771-1792; 447 Edepot 13; GG7
    - Registre paroissial de Rioz, Anthon, Traitiéfontaine, Vieilles Granges, La Malachère: baptêmes, mariages, sépultures (décembre 1792-décembre 1793; février-avril 1794; décembre 1793-mai 1794); de nombreux soldats originaires d’autres provinces décèdent à l’hôpital de Rioz en 1793 et 1794. 1 cahier relié carton., 1792-1794; 447 Edepot 14; GG7
    - Limitation paroissial de Rioz et Quenoche. 1pièce papier., 1776; 447 Edepot 15; GG9
- ARCHIVES MODERNES
  - Cote vacante., 0; 447 Edepot 74; I3
    Non communicable
    MINUTE D'OFFICIER PUBLIC
  - Cote vacante., 0; 447 Edepot 76; I5
  - Cote vacante., 0; 447 Edepot 77; I6
  - Cote vacante., 0; 447 Edepot 78; I7
  - Cote vacante., 0; 447 Edepot 79; I8
  - Cote vacante., 0; 447 Edepot 80; I9
  - Cote vacante., 0; 447 Edepot 81; I10
  - Cote vacante., 0; 447 Edepot 82; I11
  - Cote vacante., 0; 447 Edepot 83; I12
  - Cote vacante., 0; 447 Edepot 84; I13
  - Cote vacante., 0; 447 Edepot 85; I14
  - Cote vacante., 0; 447 Edepot 86; I15
  - Cote vacante., 0; 447 Edepot 87; I16
  - Cote vacante., 0; 447 Edepot 88; I17
  - Cote vacante., 0; 447 Edepot 89; I18
  - Cote vacante., 0; 447 Edepot 90; I19
  - Cote vacante., 0; 447 Edepot 91; I20
  - Cote vacante., 0; 447 Edepot 92; I21
  - Cote vacante., 0; 447 Edepot 93; I22
  - Cote vacante., 0; 447 Edepot 94; I23
  - Cote vacante., 0; 447 Edepot 95; I24
  - Cote vacante., 0; 447 Edepot 96; I25
  - Cote vacante., 0; 447 Edepot 97; I26
  - ADMINISTRATION GENERALE DE LA COMMUNE
    - Registre de délibérations du conseil municipal. 1 registre., 1790-1798; 447 Edepot 16; D1
    - Registre de délibérations du conseil municipal (an IV-an VIII), de l’administration municipale de canton, registre militaire, bois (1814-1842). 1 registre., 1796-1842; 447 Edepot 17; D2
    - Registre de délibérations du conseil municipal. 1 registre., 1802-1829; 447 Edepot 18; D3
    - Registre de délibérations du conseil municipal. 1 registre., 1829-1852; 447 Edepot 19; D4
    - Registre de délibérations du conseil municipal. 1 registre., 1852-1866; 447 Edepot 20; D5
    - Registre de délibérations du conseil municipal (1866-1877); arrêtés du maire (1867-1875). 1 registre., 447 Edepot 21; D6
    - Registre de délibérations du conseil municipal. 1 registre., 1877-1884; 447 Edepot 22; D7
    - Registre de délibération du conseil municipal de Rioz. 1 registre., 1884-1908; 447 Edepot 23; D8
    - Actes de l’administration municipale. Registre des arrêtés du maire. 1 registre., 1886-1929; 447 Edepot 24; D9
    - Répertoire des actes soumis à l’enregistrement concernant la mairie d’Anthon (1806-1808); répertoire des actes soumis à l’enregistrement concernant la mairie de Dournon (1807-1808); répertoire des actes soumis à l’enregistrement concernant la mairie de Rioz (1806-1888; 1888-1945). Administration de la commune. Projets de distraction des secteurs d’Anthon et Dournon, de la commune de Rioz (1829-1832; 1869; 1892); remplacement du cachet usagé de la mairie (1845); fourniture d’imprimés (1848); assurance incendie des bâtiments communaux (1845-1886). 11 cahiers papier, 25 pièces papier., 1806-1945; 447 Edepot 25; D10
  - ETAT CIVIL
    - Etat civil. Vérification des registres d’état civil (1824-1829); extraits d’actes d’état civil envoyés par d’autres communes (an II-1888). 58 pièces papier., 1794-1888; 447 Edepot 26; E1
  - POPULATION, ECONOMIE SOCILAE, STATISTIQUE
    - Population. Mouvement de la population (1822; 1826; 1853-1865; 1867-1869; 1871-1875; 1877; 1880-1885; 1887-1906). 60 cahiers papier, 3 pièces papier., 1822-1906; 447 Edepot 27; F1
    - Population. Dénombrements de la population (1817-1906); tableau des individus de la commune de Dournon de l’âge de 12 ans et au-dessus (an IV); registre des individus de la commune de Rioz de l’âge de 12 ans et au-dessus (1806). 16 cahiers papier, 20 pièces papier., 1796-1906; 447 Edepot 28; F2
    - Population. Dénombrement de la population. 6 cahiers papier., 1911-1946; 447 Edepot 29; F3
    - Commerce. Election des membres de la chambre du commerce de Gray-Vesoul. 196 pièces papier., 1934-1961; 447 Edepot 30; F4
    - Agriculture. Election des membres de la chambre d’Agriculture de la Haute-Saône (1925-1961); élection des délégués communaux des collèges de Mutualité social agricole (1949; 1955-1956). 223 pièces papier, 447 Edepot 31; F5
    - Industrie. Situation industrielle de la commune de Rioz (1848; 1889; 1891). Agriculture. Récolte des tabacs (1810); formation d’une garde rurale chargée de veiller à la conservation des récoltes (1817); demande du sieur Billot, de Rioz, l’autorisation de se procurer du blé à Authoison (an III); ban de fauchaison (1837); renseignements statistiques adressés à la Préfecture concernant des produits agricoles, les foires, les stocks, commerciaux, etc. (1890-1903). Etat des récoltes en grains et autres farineux (1856); fourniture et entretient du taureau communal (1806-1896): P.V. des concours des taureaux (1821-1828); destruction d’animaux nuisibles (1871-1894); destruction des loups (1907); indemnités réclamées par les citoyens d’Anthon et Dournon pour perte de bétail (1792-1816). 85 pièces papiers, 1 cahier papier., 1792-1907; 447 Edepot 32; F6
    - Agriculture. Statistiques agricoles annuelles des communes du canton de Rioz. 28 pièces papier, 22 cahiers papier., 1900-1919; 447 Edepot 33; F7
    - Agriculture. Statistiques agricoles annuelles des communes du canton de Rioz. 9 pièces papier, 21 cahiers papier., 1920-1941; 447 Edepot 34; F8
  - CONTRIBUTIONS, ADMINISTRATIONS FINANCIERES
    - Impôts directs. Etat des sections A, B, C, D, E, F, G, de la commune d’Anthon (s.d.); état des sections C, D, E, de la commune de Rioz (1791). 2 cahiers papier., 447 Edepot 35; G1
    - Impôts directs. Matrices de rôles pour la contribution foncière de Rioz, Anthon, Dournon. 14 cahiers papier., 1791-1799; 447 Edepot 36; G2
    - Impôts directs. Anthon: livre des mutations. 1 registre., 1818; 447 Edepot 37; G3
    - Dournon: livre des mutations 1 registre., 1818; 447 Edepot 38; G4
    - Impôts directs. Rioz: livres de mutations, 1er volume. 1 registre., 1818; 447 Edepot 39; G5
    - Impôts directs. Rioz: livre des mutations, 2e volume. 1 registre., 0; 447 Edepot 40; G6
    - Impôts directs. Registre du métré des bâtiments. 1 registre., 1843; 447 Edepot 41; G7
    - Impôts directs. Fixation de l’assiette du chemin de défruitement au lieu-dit « champs Joseph » (1911); plans des sections ZA, ZB, ZC, ZD, ZE, ZH, ZI, remembrement (s .d.); nomination des commissaires-répartiteurs de Rioz, Anthon, Dournon (an V-1898); correspondance relative aux droits de patentes pour Anthon (1820-1827), pour Rioz (1813-1827); quittances pour droits de patentes de la commune de Rioz (an V-an VIII), d’Anthon (an V-an VI), de Dournon (an V). 9 plans, 203 pièces papier., 1797-1911; 447 Edepot 42; G8
    - Impôts directs. ANTHON: matrice de rôle pour la contribution mobilière (1791), pour la contribution personnelle, mobilière et somptuaire (an V), matrices générales des quatre contributions directes (1818-1835; 1842-1844). DOURNON: matrice de rôle pour la contribution mobilière (1791), pour la contribution personnelle, mobilière et somptuaire (an V), matrices générales des quatre contributions directes (1818-1835; 1839-1844). RIOZ: matrices générales des quatre contributions directes (1818-1835; 1839-1845); matrices de rôle de la contribution personnelle et somptuaire (an III; an V). RIOZ, ANTHON, DOURNON: recensements des portes et fenêtres (1831); extraits de rôles des contributions directes (1881-1897). 29 cahiers papier, 32 pièces papier., 1791-1897; 447 Edepot 43; G9
    - Impôts directs. ANTHON matrices générales des contributions directes., 1850-1911; 447 Edepot 44; G10
    - Impôts directs. DOURNON: matrices générales des contributions directes., 1850-1911; 447 Edepot 45; G11
    - Impôts directs. RIOZ: matrices générales des contributions directes., 1850-1911; 447 Edepot 46; G12
    - Impôts directs. ANTHON: rôles trimestriels de la rétribution scolaire (1867-1871). RIOZ, salle d’asile: rôles trimestriels de la rétribution scolaire (1866-1871), RIOZ, école primaire: rôles trimestriels de la rétribution scolaire (1866-1871). Déclarations tendant à des dégrèvements d’impôt (1791-1900), RIOZ-ANTHON-DOURNON: mandements de répartition des contributions directes (an VIII-1828); distribution des télégrammes (1873-1893); tournées de facteurs, distribution du courrier (1901-1911); boite aux lettres (1905-1911); installation du téléphone à Anthon et Dournon (1929-1939). 191 pièces papier, 1 cahier papier., 1791-1939; 447 Edepot 47; G13
  - AFFAIRES MILITAIRES
    - Recrutement. Tableaux des conscrits (an VII-1814); tableaux de recensement des jeunes gens (1816-1842; 1844-1850). 49 pièces papier., 1799-1850; 447 Edepot 48; H1
    - Recrutement. Tableaux de recensement des jeunes gens (1851-1940; 1944-1952). 102 pièces papier., 1851-1952; 447 Edepot 49; H2
    - Recrutement. Etats de militaires: listes, tableaux (1792-1883); correspondance générale relative aux militaires (1792-1839). 68 pièces papier. H3, 447 Edepot 50
    - Armée territoriale. Tableau de recensement (1874); ordre de route ordonné au sieur Bergeret de l’armée territoriale (1882); maintien des hommes dans leur foyer (1896); liste des sous-officiers et soldats assujettis au service territorial des vétérans (1825). 4 pièces papier, 1 cahier papier., 1825-1896; 447 Edepot 51; H4
    - Recrutement. Soutiens de familles (1890-1893); déserteurs (an IV-1815); renvoi d’une recrue (1792); état des militaires rentrés dans leur foyer (1815); militaires pensionnés (1807-1869); militaires retraités (1815); engagements volontaires (1816-1891); déclarations et listes des jeunes gens ayant contracté l’engagement de remplacement (an IV; 1859); mobilisation (1890; 1892); militaires jugés nécessaires à l’agriculture (an VI). 109 pièces papier, 2 cahiers papier., 1792-1893; 447 Edepot 52; H5
    - Administration militaire. Poudres et salpêtres: état des terres à salpêtre (1812); bail du logement du gendarme Authier (1820); mobilier pour les casernes de la gendarmerie (1809); logement et cantonnement des troupes: correspondance générale (an II-1905); registre des propriétaires pour le logement des militaires (1814); avis de passage des troupes (1859; 1892-1905); arrêté du préfet relatif aux frais de gite et géolage des militaires détenus (1843)., 1794-1905; 447 Edepot 53; H6
    - Administration militaire. Livre d’étape (1792-germinal an II). 1 registre couvert en parchemin., 1792-1794; 447 Edepot 54; H7
    - Administration militaire. Livre d’étape (floréal an II-messidor an IV). 1 registre couvert de parchemin., 1794-1796; 447 Edepot 55; H8
    - Administration militaire. Livre d’étape (frimaire an IV-frimaire an V). 1 registre., 1796-1797; 447 Edepot 56; H9
    - Administration militaire. Livre d’étape (nivôse an V-brumaire an VIII). 1 registre couvert en parchemin., 1797-1800; 447 Edepot 57; H10
    - Administration militaire. Livre d’étape (brumaire an VIII- fructidor an XI). 1 registre., 1800-1803; 447 Edepot 58; H11
    - Administration militaire. Réquisitions: tableaux de recensement des grains (1793); tableaux de recensement des fourrages et bestiaux (1793); états des voitures, attelages, bestiaux, fourrages, denrées (1792); états des voitures et bêtes (1815); état des chevaux (1825); tableaux des animaux et des bestiaux existants a Rioz, Dournon (an III); état de tous les fusils appartenant à la Nation et aux différents particuliers (1792). 19 pièces papier., 1792-1825; 447 Edepot 59; H12
    - Administration militaire. Réquisitions: avis d’envoi de denrées (an II-an III); récépissés des livraisons faites de la réquisition de denrées (an II-an III; 1840). Etat des réquisitions de diverses natures fournies aux troupes des armées alliées (an IV-1817); réquisitions de voitures (an II-1839); réquisitions de chevaux (1815-1818); estimations des fournitures à faire à l’hôpital de Vesoul (1814); répartitions des sommes entre les particuliers de Rioz ayant participé aux réquisitions, états des dépenses pour réquisitions (1792-1815); état de ce qui est dû par la commune de Rioz pour les fournitures faites pendant le passage des troupes alliées (1834-1841); état de ceux qui n’ont pas payé leurs réquisitions (1814); réclamations de particuliers tendant à obtenir le paiement de la quote-part que les communes d’Anthon et Dournon leur doivent, pour des fournitures qu’ils ont livrées à la suite d’une réquisition de 1815 (1832-1833); réclamation de Claude-François Maillerand, qui n’a pas touché la somme due, pour la fourniture d’un cheval (1820). 248 pièces papier., 1792-1841; 447 Edepot 60; H13
    - Administration militaire. Registres de recensement des chevaux, mulets, voitures attelées. 72 pièces papier., 1874-1889; 447 Edepot 61; H14
    - Administration militaire. Registres de recensement des chevaux, mulets, voitures attelées. 53 pièces papier., 1890-1905; 447 Edepot 62; H15
    - Administration militaire. P.V. de mort d’un cheval (1824); société d’habillement des militaires (1830); requêtes pour obtenir des secours aux familles des défenseurs de la Patrie (1792-an III); acte de décès du militaire Jean-Baptiste Cornu (1808); liste des entrées et morts des militaires à l’hôpital de Rioz (an II-an III); liste des militaires conduits et couchés à Rioz (an XI); attestation certifiant que le défunt gendarme Claude-François Berthiot a rempli son devoir de gendarme avec honneur (1793). 13 pièces papier., 1795-1830; 447 Edepot 63; H16
    - Garde nationale. Etat nominatifs des jeunes gens inscrits sur la liste de la garde nationale mobile et sédentaire (1844-1870); engagements volontaires: instructions (1869); élections des officiers et sous-officiers (1843-1870); nomination des membres du conseil de recensement de la garde-nationale (1870); tambour de la garde nationale (1830); garde nationale mobilisée: frais d’habillement (1831; 1873), répartitions et réintégrations des armes de la garde nationale, locaux pour le dépôt des armes (1865-1870). 64 pièces papier., 1830-1873; 447 Edepot 64; H17
    - Garde nationale. Bulletins individuels classés par ordre alphabétique. 418 pièces papier., 1831; 447 Edepot 65; H18
    - Sapeurs pompiers. Formation et organisation de la subdivision des sapeurs pompiers (1850-1897); règlement de service des sapeurs pompiers de Rioz (1876-1895); personnel: engagements (1848-1900), démission (1853), livrets du sapeur pompier Demougeot (1895); fournitures d’habillements pour les sapeurs pompiers (1896-1908); assurances pour les sapeurs pompiers (1890-1913); récompenses honorifiques (1892-1894). Acquisitions de pompe à incendie (1827; 1858; 1899); plainte contre M. Richardet pour avoir refusé de donner un attelage destiné à conduire la pompe à incendie (1897); acquisitions de matériel à incendie (1827-1899); inventaire du matériel d’incendie (1899); règlement de la société de secours pour le service et l’entretien des pompes à incendie (1859). 235 pièces papier, 2 cahiers papier., 447 Edepot 66; H19
    - Invasion allemande de 1871. Etats des réquisitions diverses (1870-1872); état nominatif des particuliers qui ont éprouvé des pertes dans la commune par suite de réquisitions, dommages et autre faits de guerre (1872); correspondance relatives aux réquisitions allemandes et au paiement de ces réquisitions (1870-1872); situation des armes existant dans la commune (1871); subsides accordées aux communes, répartitions (1872-1874). 338 pièces papier, 1 cahier papier., 1870-1874; 447 Edepot 67; H20
    - Guerre 1939-1945. Recensement des classes: états des jeunes gens, notices individuelles, avis d’inscriptions, extraits d’actes de naissances, correspondance, instructions, circulaires de la Préfecture; ordre de mobilisation (1939); cantonnement et logement des troupes: états des logements et cantonnement militaires, recensement des cantonnements susceptibles d’être utilisés par des troupes, règlements des indemnités de cantonnement et de logement (1941); réquisitions: foin, paille, laine, bovins, chevaux, meubles (1936-1944), paiement des réquisitions militaires (1939); ravitaillement des armées et de la population civile: instructions (1939-1940); cartes de rationnement: circulaires, instructions (1940); approvisionnement en viande, inspection des viandes (1939-1940); boulangeries-pâtisseries: réglementation (1938-1940); lait condensé (1940); circulation en temps de guerre: sauf-conduits (1939-1940); états des armes déposées en mairie de Rioz (1840-1859). 344 pièces papier, 3 cahiers papier., 1936-1959; 447 Edepot 68; H21